臺中高等行政法院判決
　　　　　　　　　　　　　　　　 94年度訴字第00094號
　　　　　　　　　　　　　　　.
原　　　告　甲○○
訴訟代理人　丙○○
訴訟代理人　戊○○
被　　　告　財政部臺灣省中區國稅局
代　表　人　乙○○
訴訟代理人　丁○○
上列當事人間因營業稅事件，原告不服財政部中華民國93年12月
21日台財訴字第09300445210號（案號：第00000000號）訴願決
定，提起行政訴訟。本院判決如下︰
　　主  文
原告之訴駁回。
訴訟費用由原告負擔。
　　事  實
甲、事實概要：原告自民國90年1月19日起至同年9月12日止未依
    規定申請營業登記，銷售舊模板銷售額合計新臺幣（下同）
    5,772,171元，經被告所屬大屯稽徵所查獲，補徵營業稅額
    288,609元，並經被告按所漏稅額288,609元處3倍罰鍰865,8
    00元（計至百元止）。原告不服申經復查未獲變更，提起訴
    願亦遭駁回，遂提起本件行政訴訟。
乙、兩造爭點及陳述：
壹、原告方面：
一、聲明：求為判決：(一)撤銷訴願決定及原處分。(二)訴訟費用由
    被告負擔。
二、陳述：
  (一)依所得稅法第14條個人綜合所得總額第1項第1類營利所得第
    1款末段明文規定：「公司股東．．．獨資資本主每年自其
    獨資經營事業所得之盈餘總額及個人一時貿易之盈餘皆屬之
    。」後者依照財政部80年7月17日台財稅第000000000號函釋
    由買方申報核定個人一時貿易盈餘，併課個人年度綜合所得
    稅，非營利事業組織之個人非經常性買賣商品者，免辦營業
    登記，免另申報繳納營業稅。
  (二)本件原告偶然於90年間有9筆非經常性收集廢棄物舊模板 (
    木材)售予奉德企業有限公司計5,772,171元，符合財政部上
    述80年7月17日台財稅第000000000號函釋規定免辦營業登記
    之個人，填列一時貿易盈餘申報表報繳個人綜合所得稅，91
    年及92年均未再有類似出售舊模板情事發生，顯然證明原告
    90年間偶發事件，不論次數及銷售額多寡？均應屬上開營利
    事業（奉德企業有限公司）向非經常性買賣商品之個人購買
    廢棄物舊模板。故原告90年間出售廢棄物舊模板尚不及財政
    部59年8月25日台財稅字第26455令釋案例：「納稅義務人向
    旗山糖廠購得山林地及其地上物莿竹及林木，並陸續將地上
    物砍伐出售獲取之所得，視為一時貿易之盈餘」之事件。原
    告遵照財政部80年7月17日台財稅第80125136號函釋依法申
    報核定個人一時貿易盈餘363,648元，並繳納綜合所得稅確
    定在案，應准免辦營業登記並免徵營業稅。
  (三)兩造爭點整理：
　1.系爭原告90年間個人非經常性收集舊模板銷售之一時貿易盈
    餘，究屬所得稅法第14條第1項第1類第1款末段之個人一時
    貿易所得抑或是同條項同類目中之獨資資本主每年自其獨資
    經營事業所得之盈餘總額？
 　　(1)依照財政部80年7月17日台財稅第000000000號及84年8月
       21日台財稅第841643836號函明釋：「．．．『個人一時
       貿易資料表』僅限於營利事業向依法免辦營業登記，且
       非經常買賣商品之個人購買者使用。」；及「廢棄物運
       銷合作社之個人社員將收集之廢棄物交該社辦理共同運
       銷，准免辦營業登記並免徵營業稅，惟應依法課徵綜合
       所得稅。」。
 　　(2)但稅法上個人年度中發生之一時貿易所得並無買賣次數
       及金額之標準規範，何種情況屬非經常買賣商品之個人
       ？
 　　譬如財政部59年8月25日台財稅第26455號令釋例：「．
       ．．納稅義務人××君向××糖業公司旗山糖廠購得山
       林地及其地上物莿竹及林木，並陸續將地上物砍伐出售
       獲取之所得…，應依上開法條（所得稅法第14條第1項第
       1 類第1款及同法施行細則第12條）之規定，視為一時貿
       易盈餘。」，其納稅義務人陸續砍伐莿竹及林木出售，
       並無買賣次數及金額之限制，其土地面積有多少？地上
       物莿竹及林木數量、價值多少？原處分機關及財政部訴
       願決定均無法證實，令納稅義務人信服且有所遵循。
   　訴願決定突然臨訟個案決定：「訴願人雖僅出售舊模板
       九筆，仍為其營業行為之一部，且其收集出售舊模板期
       間長達七個月之久，已屬連續性多筆交易行為，且數量
       龐大，銷售金額高達5,772,171元，已具經常性交易之營
       利性質，屬營業稅法第1條規定之課稅範圍。」顯然有違
       租稅法律主義及禁止恣意原則。
   　(3)原告92年11月20日始加入有限責任臺中縣廢棄物運銷合
       作社為社員，係為佐證個人社員身分收集廢棄物銷售行
       業別免辦營業登記，符合財政部84年8月21日台財稅第
       84163836號函明釋而已，並非為證明系爭90年度收集廢
       棄物銷售應屬個人一時貿易所得。
   　依照所得稅法第14條第1項第1類營利所得第1款最後所包
       括之個人一時貿易之盈餘免辦營業登記，只要依同法施
       行細則第12條規定及財政部59年8月25日台財稅第2645號
       令釋例，要能證明非經常買賣商品之個人銷售貨物或勞
       務，即符合稅法及財政部80年7月7日台財稅第000000000
       號函釋責由買受之營利事業填報個人一時貿易資料申報
       表，核課個人綜合所得稅，免辦營業登記，並免徵營業
       稅。
   　原告90年度收集舊模板廢棄物買賣，雖有9次達5,772,17
       1元，但僅係個人受託收集廢棄物再次利用，全部賣給奉
       德企業有限公司一家而己，91年、92年均不再發生。財
       政部59年8月25日台財稅26455號令釋例××君向臺糖公
       司購地，陸續砍伐地上物莿竹及林木出售之一時貿易所
       得，免辦營業登記。既無次數及金額之限制規範，原告
       90年度非經常性收集廢棄物出售，已依稅法及財政部80
       年7月17日台財稅第000000000號函規定填列一時貿易資
       料申報個人一時貿易盈餘為營利所得併課個人年度綜合
       所得稅確定，應准免再另辦營業登記，免徵營業稅。
   　個人非經常買賣之商品很多，並無業別，商品種類之限
       制，原告因被告所屬大屯稽徵所來函調查促辦營業登記
       ，原告為證明收集舊模板出售，屬經濟部公告事業廢棄
       物再利用種類及管理方式第五種廢木材（板、屑）再利
       用管理方式，並於92年11月2日加入有限責任臺中縣廢棄
       物運銷合作社為社員，益證個人身分符合財政部84年8月
       21日台財稅第841643836號函規定，萬一將來再有非經常
       買賣商品（舊模板廢棄物）時，可透過共同運銷合作社
       出售，免辦營業登記並免徵營業稅而已，並非為證明系
       爭年度非營利事業組織之個人非經常買賣商品之要件。
   　被告及訴願決定指摘原告92年11月2日始加入有限責任臺
       中縣廢棄物運銷合作社，非收集舊模板銷售期間（系爭9
       0年度）非營業稅法第29條及財政部84年8月21日台財稅
       第841643836號函規定免辦營業登記之個人，應有違不當
       聯結之嫌。
   2.本件原告個人非經常性買賣商品，被告既依法據以核定個
     人一時貿易盈餘為營利所得併課個人年度綜合所得稅確定
     後，復又據其申報一時貿易資料申報表，對同一年度，同
     一事實行為，同一課稅標的，補徵營業稅並裁罰，有否重
     複課稅問題？
     (1)依照所得稅法第14條第1項第1類營利所得第1款除公司股
       東、合作社社員、合夥組織之合夥人每年所獲分配之盈
       餘外，還有末段所包括的個人有兩種，一為獨資資本主
       每年自其獨資經營事業所得之盈餘總額；一為個人一時
       貿易之盈餘。換言之，一為應辦營業登記之獨資營利事
       業組織之年度營利所得；一為免辦營業登記之非營利事
       業組織之個人買賣商品而取得之盈餘（參所得稅法施行
       細則第12條），其分野僅在於是否符合非經常買賣商品
       為要件。
  　 (2)原告個人90年度收集舊模板出售係符合後者規定要件，
       並依法填報個人一時貿易資料申報表經原處分機關以92
       年12 月3日第0000000000號綜合所得稅核定原告一時貿
       易盈餘為營利所得363,648元併課當年度個人綜合所得稅
       確定。
   3.被告所屬大屯稽徵所復根據原告90年度申報之個人一時貿
     易資料，以未辦營業登記補徵營業稅288,609元，並按所漏
     稅額處3倍罰鍰865,800元。訴願決定更將所得稅法第14條
     第1項第1類營利所得末段兩種不同情況之個人混為一談，
     稱原告非所得稅法施行細則第12條規定之非營利事業組織
     之個人，而為獨資營利事業之資本主個人，自87年度起兩
     稅合一實施後，營利事業盈餘縱已課徵營利事業所得稅，
     惟盈餘分配後，於個人綜合所得稅時，仍得抵扣已納之營
     利事業所得稅，是所得稅課徵標的為所得，與營業稅係對
     營業人之銷售行為課以銷售稅性質有間，原告訴稱對同一
     年度、同一事實行為、同一課稅標的重複課稅乙節核無可
     採云云，顯然有違對稅法不當的聯結及任性、專斷、毫無
     標準之禁止恣意原則。
 (四)罰鍰部分：
   1.本件訴願決定及原處分不依法行政，臨訟遽以個案認定原
     告未辦營業登記，擅行銷售模板而予以補徵營業稅並按所
     漏稅款處三倍罰鍰，均有違租稅法律主義及禁止恣意原則
     已如前述，故應請判決撤銷訴願決定及原處分。
   2.又被告係根據原告90年度自行依法辦理個人綜合所得稅結
     算申報資料，有買受之奉德企業有限公司所填列一時貿易
     資料申報表之一時貿易5,772,171元盈餘363,648元，並有
     被告以92年12月3日第0000000000號核定併課原告90年度綜
     合所得稅確定在先。然被告復以同一年度、同一事實行為
     、同一課稅標的，以93年度財稅營業字第52093000033號處
     分書重複補徵營業稅並裁罰，有違不依法行政及信賴原則
     。又其補徵營業稅及裁罰依據為：「有個人一時貿易資料
     申報表影本可稽」，顯然係原告所自行填列申報，並非被
     告所查獲，縱不論其有無重複違法課稅？應有依稅捐稽徵
     法第48條之1及最高行政法院87判字第900號判決意旨，僅
     補稅免罰之適用。
貳、被告方面：
一、聲明：求為判決：駁回原告之訴。
二、陳述：
  (一)補徵營業稅部分：
  1.按「在中華民國境內銷售貨物或勞務及進口貨物，均應依本
    法規定課徵營業稅。」、「營業稅之納稅義務人如左：一、
    銷售貨物或勞務之營業人。」、「有左列情形之一者，為營
    業人：一、以營利為目的之公營、私營或公私合營之事業。
    二、非以營利為目的之事業、機關、團體、組織，有銷售貨
    物或勞務者。」、「營業人之總機構及其他固定營業場所，
    應於開始營業前，分別向主管稽徵機關申請營業登記。」、
    「營業人有左列情形之一者，主管稽徵機關得依照查得之資
    料，核定其銷售額及應納稅額並補徵之．．．三、未辦妥營
    業登記，即行開始營業。」為行為時營業稅法第1條、第2條
    第1款、第6條第1款、第2款、第28條前段及第43條第1項第3
    款前段所明定。次按「『個人一時貿易資料申報書表』僅限
    於營利事業向依法免辦營業登記，且非經常買賣商品之個人
    購買商品者使用。」、「廢棄物運銷合作社之個人社員將收
    集之廢棄物交該社辦理共同運銷，准免辦營業登記並免徵營
    業稅。」為財政部80年7月17日台財稅第000000000號及84年
    8月21日台財稅第841643836號函所明釋。
  2.原告自本年1月19日起至9月12日止未依規定申請營業登記，
    銷售舊模板銷售額5,772,171元，經被告所屬大屯稽徵所查
    獲，違反前揭營業稅法第28條規定，有個人一時貿易資料申
    報表影本可稽，依同法第43條規定補徵營業稅額288,609元
    。原告復查時主張本年間銷售9筆非經常性收集之舊模板應
    屬個人一時貿易盈餘，並已申報本年度個人綜合所得稅確定
    ，被告所屬大屯稽徵所又依營業稅法補徵營業稅並裁罰，顯
    然重複課稅，非經常性交易之一時貿易所得並無買賣次數及
    金額限制，原告已在92年11月2日加入有限責任臺中縣廢棄
    物運銷合作社社員，依財政部函釋加入廢棄物運銷合作社之
    個人社員將收集之廢棄物交合作社辦理共同運銷，准免辦營
    業登記云云。申經被告復查決定略以，原告於前揭期間未依
    規定申請營業登記銷售舊模板，有個人一時貿易資料申報表
    影本可稽，依首揭函釋規定，個人一時貿易資料申報書表僅
    限於營利事業向依法免辦營業登記，且非經常買賣商品之個
    人購買商品者使用，個人一時貿易資料申報表各聯均有載明
    ，原告非營業稅法第29條規定免辦營業登記之個人，且於92
    年11月2日始加入有限責任臺中縣廢棄物運銷合作社，非首
    揭函釋規定免辦營業登記之個人，原補徵營業稅額288,609
    元並無不合，復查後仍維持原處分。原告不服，復執前詞提
    起訴願，訴稱不服被告機關無理由、無法律依據重核復查決
    定云云，資為爭議。經財政部訴願決定略以，原告於前揭期
    間未依規定申請營業登記銷售舊模板，有個人一時貿易資料
    申報表影本可稽，依首揭函釋規定，個人一時貿易資料申報
    書表僅限於營利事業向依法免辦營業登記，且非經常買賣商
    品之個人購買商品者使用，個人一時貿易資料申報表各聯均
    有載明，原告收集舊模板銷售非營業稅法第29條規定免辦營
    業登記之個人，原告於92年11月2日始加入有限責任臺中縣
    廢棄物運銷合作社，前揭收集舊模板銷售期間亦非首揭函釋
    規定免辦營業登記之個人，次查首揭營業稅法第6條第1條第
    1 款、第2款之立法意旨，凡以營利為目的之事業即為營業
    稅法所稱之營業人，不問其為公營、私營、公私合營，或其
    組織為公司、合夥、獨資或其他方式組成，均包括在內，凡
    銷售貨物或勞務之行為，即為本法課徵營業稅之範圍，因而
    當然為營業稅法規定之營業人，是本件原告銷售舊模板係屬
    營業行為，自屬營業人，應依法辦理營業登記，原告雖僅出
    售舊模板9筆，仍為其營業行為之一部，且其收集出售舊模
    板期間長達7個多月之久，已屬連續性多筆交易行為，且數
    量龐大，銷售金額高達5,772,171元，已具經常性交易之營
    利性質，屬營業稅法第1條規定之課稅範圍，原告雖已申報
    個人一時貿易所得，惟依營業稅法第28條之規定，其既有銷
    售行為，且無同法第29條規定得免辦營業登記之情形，即不
    得免除其應依規定辦理營業登記並繳納營業稅之義務，至原
    告訴稱對同一年度、同一事實行為、同一課稅標的重複課稅
    乙節，查原告係屬獨資事業，資本主為個人，而自87年度起
    兩稅合一實施後，營利事業盈餘縱已課徵營利事業所得稅，
    惟盈餘分配後，於申報個人綜合所得稅時，仍得抵扣已納之
    營利事業所得稅，是所得稅課徵標的為所得，與營業稅係對
    營業人之銷售行為課以銷售稅，性質有間，原告所訴核無可
    採，遂駁回其訴願。
  3.訴訟意旨略謂：本年間銷售9筆非經常性收集之舊模板應屬
    個人貿易盈餘，並已申報本年度個人綜合所得稅確定，被告
    又依營業稅法補徵營業稅並裁罰，顯然重複課稅，非經常性
    交易之一時貿易所得並無買賣次數及金額限制，原告已在92
    年11月2日加入有限責任臺中縣廢棄物運銷合作社社員，依
    財政部函釋加入廢棄物運銷合作社之個人社員將收集之廢棄
    物交合作社辦理共同運銷，准免辦營業登記。
  4.原告於前揭期間未依規定申請營業登記銷售舊模板，有個人
    一時貿易資料申報表影本可稽，依首揭函釋規定，個人一時
    貿易資料申報書表僅限於營利事業向依法免辦營業登記，且
    非經常買賣商品之個人購買商品者使用，個人一時貿易資料
    申報表各聯均有載明，原告收集舊模板銷售非營業稅法第29
    條規定免辦營業登記之個人，原告於92年11月2日始加入有
    限責任臺中縣廢棄物運銷合作社，前揭收集舊模板銷售期間
    亦非首揭函釋規定免辦營業登記之個人，次查首揭營業稅法
    第6條第1條第1款、第2款之立法意旨，凡以營利為目的之事
    業即為營業稅法所稱之營業人，不問其為公營、私營、公私
    合營，或其組織為公司、合夥、獨資或其他方式組成，均包
    括在內，凡銷售貨物或勞務之行為，即為本法課徵營業稅之
    範圍，因而當然為營業稅法規定之營業人，是本件原告銷售
    舊模板係屬營業行為，自屬營業人，應依法辦理營業登記，
    原告雖僅出售舊模板9筆，仍為其營業行為之一部，且其收
    集出售舊模板期間長達7個多月之久，已屬連續性多筆交易
    行為，且數量龐大，銷售金額高達5,772,171元，已具經常
    性交易之營利性質，屬營業稅法第1條規定之課稅範圍，原
    告雖已申報個人一時貿易所得，惟依營業稅法第28條之規定
    ，其既有銷售行為，且無同法第29條規定得免辦營業登記之
    情形，即不得免除其應依規定辦理營業登記並繳納營業稅之
    義務，至原告訴稱對同一年度、同一事實行為、同一課稅標
    的重複課稅乙節，查原告係屬獨資事業，資本主為個人，而
    自87年度起兩稅合一實施後，營利事業盈餘縱已課徵營利事
    業所得稅，惟盈餘分配後，於申報個人綜合所得稅時，仍得
    抵扣已納之營利事業所得稅，是所得稅課徵標的為所得，與
    營業稅係對營業人之銷售行為課以銷售稅，性質有間，原告
    復執前詞爭訟，所訴核無可採。
  (二)罰鍰部分：
  1.按「納稅義務人，有左列情形之一者，除追繳稅款外，按所
    漏稅額處1倍至10倍罰鍰，並得停止其營業：一、未依規定
    申請營業登記而營業者。」為加值型及非加值型營業稅法第
    51條第1款所明定。
  2.原告自本年1月19日起至9月12日止未依規定申請營業登記，
    銷售舊模板銷售額合計5,772,171元，經被告所屬大屯稽徵
    所查獲，補徵營業稅額288,609元，並經被告按所漏稅額288
    ,609 元處3倍罰鍰865,800元（計至百元止）。原告不服申
    經復查未獲變更，提起訴願亦遭駁回。
  3.訴訟意旨略謂：同本稅相同之理由。
  4.原告於首揭期間未依規定申請營業登記銷售舊模板，違反
    首揭營業稅法第28條規定，違章事證明確已如前述，原告未
    於裁罰處分核定前補繳稅款及以書面承認違章事實，尚無稅
    務違章案件裁罰金額或倍數參考表減免處罰倍數之適用，原
    處3倍罰鍰865,800元並無違誤，應予維持。基上論結，原處
    分及所為復查、訴願決定並無違誤，請判准如訴之聲明。
　　理  由
一、按「在中華民國境內銷售貨物或勞務及進口貨物，均應依本
    法規定課徵營業稅。」、「營業稅之納稅義務人如左：一、
    銷售貨物或勞務之營業人。」、「有左列情形之一者，為營
    業人一、以營利為目的之公營、私營或公私合營之事業。二
    、非以營利為目的之事業、機關、團體、組織，有銷售貨物
    或勞務者。」、「營業人之總機構及其他固定營業場所，應
    於開始營業前，分別向主管稽徵機關申請營業登記。」、「
    營業人有左列情形之一者，主管稽徵機關得依照查得之資料
    ，核定其銷售額及應納稅額並補徵之．．．三、未辨妥營業
    登記，即行開始營業。」、「納稅義務人，有左列情形之一
    者，除追繳稅款外，按所漏稅額處1倍至10倍罰鍰，並得停
    止其營業：一、未依規定申請營業登記而營業者。」分別為
    行為時營業稅法（以下簡稱營業稅法）第1條、第2條第1款
    、第6條第1款、第2款、第28條前段、第43條第1項第3款前
    段及第51條第1款所明定（90年7月9日修正為加值型及非加
    值型營業稅法，惟上開條文內容相同）。次按「『個人一時
    貿易資料申報書表』僅限於營利事業向依法免辦營業登記，
    且非經常買賣商品之個人購買商品者使用。」及「廢棄物運
    銷合作社之個人社員將收集之廢棄物交該社辨理共同運銷，
    准免辦營業登記並免微營業稅。」亦分別經財政部80年7月
    17 日台財稅第000000000號及84年8月21日台財稅第8416438
    36 號函釋在案。
二、本件原告自90年1月19日起至同年9月12日止未依規定申請營
    業登記，銷售舊模板銷售額5,772,171元，經被告所屬大屯
    稽徵所查獲，違反前揭營業稅法第28條規定，依同法第43條
    規定補徵營業稅額288,609元，並經被告按所漏稅額288,609
    元處3倍罰鍰865,800元（計至百元止）等情，有原告所申報
    「個人一時貿易資料申報表」、被告通知原告補申報函及處
    分書附原處分卷可稽，堪信為真實。
三、原告雖主張本年間銷售9筆非經常性收集之舊模板應屬個人
    貿易盈餘，並已申報本年度個人綜合所得稅確定，被告又依
    營業稅法補徵營業稅並裁罰，顯然重複課稅，非經常性交易
    之一時貿易所得並無買賣次數及金額限制，原告已在92年11
    月2日加入有限責任臺中縣廢棄物運銷合作社社員，依財政
    部函釋加入廢棄物運銷合作社之個人社員將收集之廢棄物交
    合作社辦理共同運銷，准免辦營業登記。
四、查原告已自承係「廢棄物蒐集者」（本院卷第69頁筆錄），
    即以廢棄物之蒐集為業，其於90年間自1月19日起至同年9月
    12日止蒐集舊板模出售給奉德企業有限公司，銷售舊模板銷
    售額計達5,772,171元，已如前述。其出售期間長達7個多月
    之久，已屬連續性多筆交易行為，且數量龐大，銷售金額高
    達5,772,171元，已具經常性交易之營利性質，要非肩挑負
    販沿街叫售者可比，雖僅出售舊模板9筆，仍為其營業行為
    之一部。而首揭營業稅法第6條第1條第1款、第2款之立法意
    旨，凡以營利為目的之事業即為營業稅法所稱之營業人，不
    問其為公營、私營、公私合營，或其組織為公司、合夥、獨
    資或其他方式組成，均包括在內，凡銷售貨物或勞務之行為
    ，即為本法課徵營業稅之範圍，自屬營業稅法規定之營業人
    ，是本件原告銷售舊模板係屬營業行為，自屬營業人，應依
    法辦理營業登記，應屬營業稅法第1條規定之課稅範圍。財
    政部59年8月25日台財稅26455號令固釋例××君向臺糖公司
    購地，陸續砍伐地上物莿竹及林木出售之一時貿易所得，免
    辦營業登記。惟該例係購地連同地上物一併購入，為利用所
    購之地而砍伐出售地上竹木，縱有數次出售，並非以出售竹
    木為業，與本件原告係以廢棄物之蒐集出售為業不同，自難
    援引。原告雖稱「91年、92年均不再發生」，惟並不影響其
    90年度營業行為之成立。又飼料及未經加工之生鮮農、林、
    漁、牧產物、副產物，依行為時營業稅法第8條教1項第19款
    固免徵營業稅，惟本件舊板模並非該條款所稱之林產物。原
    告雖主張係財政部84年2月23日台財稅第841607538號函所稱
    「林產物之殘材」（本院卷第40頁）云云，惟查該處所稱之
    殘材，仍指未經加工之林產物之殘材，本件則係已經加工過
    之板模，經使用後而淘汰者，與未經加工之林產物，尚屬有
    間。財政部84年8月21日台財稅第841 643836號函固釋示「
    廢棄物運銷合作社之個人社員將收集之廢棄物交該社辦理共
    同運銷，准免辦營業登記並免徵營業稅。」原告收集舊模板
    銷售非營業稅法第29條規定免辦營業登記之個人，原告於92
    年11月2日始加入有限責任臺中縣廢棄物運銷合作社，前揭
    收集舊模板銷售期間亦非上開函釋規定免辦營業登記之個人
    ，自無該函之適用。原處分及訴願決定亦均僅闡釋上開意旨
    ，並非以原告加入有限責任臺中縣廢棄物運銷合作社為由，
    而補徵其營業稅及處以漏稅罰，原告謂原處分及訴願決定有
    不當聯結，亦非可採。且獲同意加入有限責任臺中縣廢棄物
    運銷合作社，如其所從事之銷售行為不合於財政部84年8月
    21 日台財稅第841643836號函釋要件，並不當然有該函釋之
    適用，尚無從以獲得有限責任臺中縣廢棄物運銷合作社同意
    入社，反推其已合於該函釋要件，況原告於90年既未加入該
    廢棄物運銷合作社，尤無適用該函釋之餘地。原告雖又稱對
    同一年度、同一事實行為、同一課稅標的重複課稅云云，惟
    查原告係屬獨資事業，資本主為個人，而自87年度起兩稅合
    一實施後，營利事業盈餘縱已課徵營利事業所得稅，惟盈餘
    分配後，於申報個人綜合所得稅時，仍得抵扣已納之營利事
    業所得稅，是所得稅課徵標的為所得，與營業稅係對營業人
    之銷售行為課以銷售稅，性質有間，其主張核無可採。原告
    雖已申報個人一時貿易所得，惟依營業稅法第28條之規定，
    其既有銷售行為，且無同法第29條規定得免辦營業登記之情
    形，即不得免除其應依規定辦理營業登記並繳納營業稅之義
    務，原告稱被告有違租稅法律原則及禁止恣意原則，亦無可
    採。又原告固曾填報「個人一時貿易資料申報表」，惟其係
    於個人綜合所得稅中為申報，並未依規定申請營業登記，即
    逕為營業行為，且未依規定申報銷售額，繳納營業稅，其主
    張免罰，即欠依據。綜上所述，原告之主張俱無可採，從而
    原處分依首揭規定，補徵原告營業稅額288,609元，並按所
    漏稅額288,609元處3倍罰鍰865,800元（計至百元止），核
    無違誤，訴願決定予以維持，亦無不合，原告訴請予以撤銷
    ，核無理由，應予駁回。
據上論結，本件原告之訴為無理由，依行政訴訟法第195條第1項
後段、第98條第3項前段，判決如主文。
中　　華　　民　　國　9   4 　 年　　4　  月　2 　8 　日
                    第二庭審判長法  官  王茂修
                                法  官　莊金昌
                                法  官　許金釵
以上正本證明與原本無異。
如不服本判決，應於判決送達後20日內向本院提出上訴書狀，其
未表明上訴理由者，應於提起上訴後20日內向本院提出上訴理由
書（須依對造人數附具繕本）；如於本判決宣示或公告後送達前
提起上訴者，應於判決送達後20日內補提上訴理由書（須附繕本
）。未表明上訴理由者，逕以裁定駁回。
提起上訴應預繳送達用雙掛號郵票390元（34元及5元郵票各10份
)。
中　　華　　民　　國　9   4 　 年　　4　  月　2 　8 　日
                                書記官  朱敏諄
